# 请教陈版：代收代付业务中未全额确认收入时进项税能否抵扣的情况

提问人：bonanza 时间：2020-10-27 14:04:00
A公司代B财政所承接区域内的修缮业务，由A公司代B财政所代收代付修缮款项，本年修缮业务完成后A公司收取B财政所 200 万元，实际支付施工企业 180 万元，确认差额 20 万元的管理费收入，但A公司收到施工企业给A公司开具全额 180 万元的9%进项税发票，收取B财政所的 200 万元款项仅对差额 20 万元的管理费申报销项税未开具发票，请问陈老师： 1 、这种情况下会计上应该分别确认收入成本，还是应该差额确认收入？
2 、税务方面是应当针对 200 万元计提销项税还是可以以差额 20 万申报销项税？
3 、如果以 20 万元申报销项税相应 180 万进项税是否不能抵扣？

回答人：chenyiwei
1 、会计上应采用总额法还是净额法的依据是看本企业是属于主要责任人还是代理人。与开票和结算方式无关。
2 、税务问题建议咨询税务专业人士意见。会计上如果采用净额法，则可确认的收入=（收款总额-付款总额）-（应计提的销项税额-可抵扣的进项税额）。